臺灣臺中地方法院交通事件裁定　　　　　　　　　九十一年度交聲字第一七二號
　　原處分機關　交通部公路總局台中區監理所
　　受 處 分人
　　即 異 議人　甲○○
右列受處分人因違反道路交通管理處罰條例案件，對於交通部公路總局台中區監理所
九十一年三月四日所為之處分（中監違字第裁六○─ＫＡＢ一三五七九二號裁決書）
，聲明異議，本院裁定如左：
    主  文
異議駁回。
    理  由
一、原處分機關略以：本案係雲林縣警察局斗南分局警員於九十一年二月十二日舉發
    受處分人即異議人甲○○駕駛所有之車號２Ｑ─３４８０號自小客車於九十一年
    二月十二日十六時五十分在雲林縣斗南鎮○○路○段文昌路口因「未帶駕照」製
    開９０雲警交字第ＫＡＢ一三五七九二號舉發違反道路交通管理事件通知單，異
    議人依指定應到案日前到案（再延申訴日期至九十一年三月十三日），經該機關
    因異議人之駕駛執照業於九十年三月二十七日遭該所逕行註銷，於九十一年三月
    四日以中監違字第裁六○─ＫＡＢ一三五七九二號裁決，將本案改以「使用註銷
    駕駛執照駕車」裁處，與法並無違誤等語。
二、聲明異議意旨略以：異議人並無收到八十八年在台北市違規停車之舉發通知單，
    而該裁決書是由其父蓋章收受，受處分人並不知情才會被監理單位逕行吊銷駕駛
    執照，直至九十一年二月十二日被以「未帶駕照」舉發後，始知駕照已被註銷，
    經申訴無效，為此向本院聲明異議，請求撤銷原處分云云。
三、按依道路交通管理處罰條例第六十五條第一項第三款規定：「罰鍰不繳者，按其
    罰鍰數額，易處吊扣汽車牌照或駕駛執照一個月至三個月；不依期限繳送汽車牌
    照或駕駛執照者，吊銷其汽車牌照或駕駛執照」，又汽車駕駛人有使用註銷駕駛
    執照駕車情形者，依道路交通管理處罰條例第二十一條第一項第六款及違反道路
    交通管理事件統一裁罰標準表規定，本案應處罰鍰新台幣九千元。經查：異議人
    所有之ＭＰ─３１０２號自小客車於八十八年二月八日九時二十六分在台北市○
    ○街因「在道路收費停車處所停車，不依規定繳費」經台北市政府警察局於八十
    八年三月五日依法「逕行舉發」，掣發北市警交（８７）字第八三○四一三六○
    八號「舉發違反道路交通管理事件通知單」，並寄發至受處分人地址「台中縣大
    里鄉○○村○○路一○○巷九之二號」，然該違規舉發通知單經台北市停車管理
    處九十一年四月三十日北市停四字第09132369300號函覆本院「該違規通知單掛
    號郵件，郵局因投遞未果業於八十八年四月退回本處建檔，收件人確實未收到該
    違規通知單」故受處分人未依舉發通知單指定應到案日期前到案此部份應無可歸
    責於受處分人，惟交通部公路局台中區監理所於八十九年十二月五日依據前揭舉
    發通知單掣發中監違字第駕裁六○─000000000號裁決書並依法寄發受
    處分人戶籍所在地「台中縣大里市○○里○○鄰○○○路二五二巷一號」並經受
    處分人之父親「劉秀村」蓋章收件，則該裁決書既經同居人收受，依法視為合法
    送達無訛，受處分人辯稱該案裁決書乃由其父所蓋章收受其並不知情一節誠屬受
    處分人之過失，並不影響合法送達之效力，則受處分人當時應於該案裁決書送達
    後針對該案舉發通知單未合法送達之瑕疵於期限內提出聲明異議以玆補救。惟受
    處分人因未於期限內聲明異議且無任何繳款紀錄亦未於該裁決書規定之期限九十
    年一月十九日前繳送駕駛執照供吊扣，故裁決機關於九十年一月二十日起吊（註
    ）銷駕駛執照，並自九十年一月二十日起一年不得重新考領駕駛執照，並無違誤
    。
四、依據上開理由，本案雲林縣警察局斗南分局警員於九十一年二月十二日舉發受處
    分人甲○○駕駛所有之車號２Ｑ─３４８０號自小客車於九十一年二月十二日十
    六時五十分在雲林縣斗南鎮○○路○段文昌路口「未帶駕照」製開９０雲警交字
    第ＫＡＢ一三五七九二號舉發違反道路交通管理事件通知單，原處分機關以異議
    人之駕駛執照業於九十年三月二十七日遭該所逕行註銷復於九十一年二月十二日
    駕駛汽車行駛，於九十一年三月四日以中監違字第裁六○─ＫＡＢ一三五七九二
    號裁決，將本案改以「使用註銷駕駛執照駕車」裁處，與法並無違誤，從而，原
    處分機關本諸權責裁處受處分人罰鍰新台幣九千元整，應無不當之處，本件聲明
    異議為無理由，應予駁回。
據上論斷，應依道路交通管理處罰條例第八十七條第二項、道路交通案件處理辦法第
十九條，裁定如主文。
中    華    民    國     九十一     年     六      月      十七       日
                                臺灣臺中地方法院交通法庭
                                    法  官    王  靜  秋
右正本證明與原本無異。
如不服本裁定應於送達後五日內向本院提出抗告狀。
                                    書記官
中      華      民      國    九十一    年      六      月     十七     日
